【裁判字號】    99,易,825
【裁判日期】    990415
【裁判案由】    竊盜
【裁判全文】
臺灣臺中地方法院刑事判決               99年度易字第825號
公  訴  人  臺灣臺中地方法院檢察署檢察官
被      告  乙○○
上列被告因竊盜案件，經檢察官提起公訴（99年度偵字第2587號
），本院判決如下：
    主    文
乙○○犯加重竊盜罪，累犯，處有期徒刑壹年。
    事    實
一、乙○○於民國95年間，因竊盜案件，經臺灣高等法院臺中分
    院以96年度上易字第983號判決判處應執行有期徒刑1年2月
    確定，於97年9月24日縮刑期滿執行完畢。仍不知悔改，意
    圖為自己不法之所有，於99年1月6日12時50分許，以客觀上
    足供作兇器使用之螺絲起子一支，破壞臺中縣太平市○○○○
    街6巷36號住處後門上所加之門鎖後，自後門進入屋內，竊
    取現金新台幣300元、金戒指1個及皮包1個等物品，惟尚未
    逃離現場，即為剛返家之丙○○及其女友甲○○發現，丙○○並自乙○○手上搶回皮包，乙○○旋自後門逃逸。丙○○
    並報警處理，經警調閱路口監視器畫面，始循線查悉上情。
二、案經臺中縣警察局太平分局移送臺灣臺中地方法院檢察署檢
    察官偵查起訴。
    理    由
一、訊據被告雖承坦於99年1月6日當天曾至台中縣大興19街附近
    ，及卷附路口監視器所拍攝到之畫面是其駕駛汽車無誤等情
    ，惟矢口否認有前揭竊盜犯行，辯稱，當天伊是去附近看馬
    振權介紹之土地，伊連下車都沒有，沒有去被害人家中行竊
    ，如果是伊去行竊，為何被害人沒有將搶回之皮包送去鑑定
    指紋，確認係伊所竊取，且被害人為何未跟隨伊，記下伊之
    車牌號碼，提供給警方云云；惟查，被告有前揭犯行，業據
    證人丙○○、甲○○二人於本院審理中證述明確，且被告當
    天確曾到駕駛Ｂ2─3430號自用小客車，在案發現場為監視
    器拍攝到，為被告所自承，並有監視器翻拍照片、車籍查詢
    ─基本資料詳細畫面等在卷；且證人丙○○於本院審理中證
    稱，當天行竊之人係戴白色手套，後來警察僅採到手套之紋
    路，當時第一個反應是先打電話報警，而且有看到被告的臉
    ，沒有想到要尾隨被告記下其所駕駛之車子號碼，當時也不
    知道被告有開車或騎車去的等語，證人甲○○則證稱，被告
    手上拿螺絲起子，伊怕他會攻擊，且他跑出去的地方雜草叢
    生，伊怕追去會危險，也不知道被告是開車或走路過來，所
    以沒有再去追被告等語，另證人馬振權於偵查中亦證稱，伊
    沒有介紹被告前往台中縣太平市○○○○街附近購買土地等語
    （證人馬振權於偵查中在檢察事務官前面之陳述，雖係被告
    以外之人於審判外之陳述，惟當事人於本院調查證據時，知
    有第159條第1項不得為證據之情形，而未於言詞辯論終結前
    聲明異議，視同意作為證據，且馬振權與被告並無怨隙，應
    不至於攀誣，其所為證言並無不適當之情形，依刑事訴訟法
    第159條之5之規定，得作為證據）；另被告雖提出地籍圖一
    份，惟與其是否有本件竊盜案有關連性，自不得作為被告有
    利之認定，綜上所述，足見被告所辯並無理由，顯係事後卸
    責之詞，不足採信。事證明確，被告犯行洵堪認定。
二、被告當天行竊盜時曾攜帶普通螺絲起子，約二十公分長，並
    以該螺絲起子破壞被害人住處後門之門鎖，為證人丙○○、
    甲○○陳述在卷，按普通螺絲起子，其尖端一般均係金屬製
    品，且既足以破壞門鎖，在客觀上足以對人之身體、生命構
    成危險，自屬刑法分則上所稱之兇器；另被害人住處後門另
    加上之門鎖，係刑法分則所稱之安全設備；核被告所為，係
    犯刑第321條第1項第3款、第2款之攜帶兇器，毀壞安全設備
    竊盜罪；其於民國95年間，因竊盜案件，經臺灣高等法院臺
    中分院以96年度上易字第983號判決判處應執行有期徒刑1年
    2 月確定，於97年9月24日縮刑期滿執行完畢，有台灣高等
    法院被告前案紀錄表在卷足稽，被告於受有期徒刑之執行完
    畢後五年內，故意犯本件有期徒刑以上之罪，係累犯，依刑
    法第47條第1項之規定，加重其刑；爰審酌被告素行不佳，
    犯罪動機，所生損害、所得利益及犯後態度等一切情狀，量
    處如主文所示之刑；被告作案用之螺絲起子一把（未扣案）
    ，雖供犯罪所用，惟未能證明係被告所有，不予沒收，附此
    敘明。
三、據上論斷，應依刑事訴訟法第二百七十三條之一第一項、第
    二百九十九條第一項前段，刑法第三百二十一條第一項第三
    款、第二款、第四十七條第一項，判決如主文。
中    華    民    國    99    年    4    月    15    日
                  刑事第一庭    法  官  林清鈞
以上正本證明與原本無異。
如不服本判決應於收受判決後10日內向本院提出上訴書狀，並應
敘述具體理由；其未敘述上訴理由者，應於上訴期間屆滿後20日
內向本院補提理由書（均須按他造當事人之人數附繕本）「切勿
逕送上級法院」。
                                書記官  陳貴卿
中    華    民    國    99    年    4    月    15    日
附錄論罪科刑法條
中華民國刑法第321條
（加重竊盜罪）
犯竊盜罪而有左列情形之一者，處 6 月以上、 5 年以下有期徒
刑：
一、於夜間侵入住宅或有人居住之建築物、船艦或隱匿其內而犯
    之者。
二、毀越門扇、牆垣或其他安全設備而犯之者。
三、攜帶兇器而犯之者。
四、結夥三人以上而犯之者。
五、乘火災、水災或其他災害之際而犯之者。
六、在車站或埠頭而犯之者。
前項之未遂犯罰之。

司法院資訊處製作；財團法人民間司法改革基金會備份。
